臺灣士林地方法院刑事裁定             100年度聲字第2164號
聲  請  人  臺灣士林地方法院檢察署檢察官
受  刑  人  翁偉達
上列聲請人因受刑人數罪併罰有二裁判以上案件，聲請定其應執
行之刑（100年執聲字第1274號），本院裁定如下：
    主  文
翁偉達所犯如附表所示之罪，各處如附表所示之刑，應執行有期
徒刑拾壹月，如易科罰金，以銀元參佰元即新臺幣玖佰元折算壹
日。
    理  由
一、聲請意旨略以：受刑人翁偉達所犯如附表所示之案件，先後
    經判決確定如附表所示，應依刑法第53條、第51條第5 款，
    定其應執行之刑，爰依刑事訴訟法第477 條第1 項聲請裁定
    等語。
二、按數罪併罰，有二裁判以上者，依刑法第51條規定，定其應
    執行刑，同法第53條定有明文，惟刑法已於民國94年1 月7
    日大幅修正公布，並自95年7 月1 日施行，依修正後刑法第
    2 條第1 項規定：「行為後法律有變更者，適用行為時之法
    律。但行為後之法律有利於行為人者，適用最有利於行為人
    之法律」，又依刑法第51條定應執行刑時，裁判確定前犯數
    罪，其中一罪在新法施行前者，亦應為新舊法比較（最高法
    院95年第8 次刑事庭會議決議可資參照）。而修正前刑法第
    51條第5 款係規定：「數罪併罰，分別宣告其罪之刑，依左
    列各款定其應執行者：宣告多數有期徒刑者，於各刑中之最
    長期以上，各刑合併之刑期以下，定其刑期。但不得逾20年
    」，修正後刑法第51條第5 款則規定：「宣告多數有期徒刑
    者，於各刑中之最長期以上，各刑合併之刑期以下，定其刑
    期。但不得逾30年」，比較新舊法結果，認為修正後刑法第
    51條第5 款並未較有利於受刑人，依修正後刑法第2 條第1
    項前段之規定，仍應依修正前刑法第51條第5 款規定，定其
    應執行之刑。次就得否易科罰金，按95年7 月1 日施行之刑
    法施行法第3 條之1 第3 項規定：「於94年1 月7 日刑法修
    正施行前犯併合處罰數罪中之1 罪，且該數罪均符合第41條
    第1 項得易科罰金之規定者，適用90年1 月4 日修正之刑法
    第41條第2 項規定」。查本件受刑人於裁判確定前所犯如附
    表編號3 所示之罪，係於95年7 月1 日前犯之，且如附表所
    示數罪均符合刑法得易科罰金之規定，是依刑法施行法第3
    條之1 第3 項，應適用修正前刑法第41條第2 項之規定，而
    均得易科罰金。又數罪併罰，有二裁判以上，部分裁判之易
    科罰金標準係依舊法諭知，另部分裁判則依新法諭知，合併
    定刑後之易科罰金標準，依刑法第2 條規定意旨，應以最有
    利於受刑人之標準折算（最高法院98年度臺非字第18號判決
    可資參照）。本件附表所示易科罰金之折算標準，其中編號
    3 部分係經原確定判決依修正前刑法第41條第1 項前段、修
    正前罰金罰鍰提高標準條例第2 條前段、現行法規所定貨幣
    單位折算新臺幣條例第2 條，諭知以銀元300 元即新臺幣90
    0 元折算1 日，另編號1 至2 、編號4 部分，則依修正後刑
    法第41條第1 項前段規定諭知以新臺幣1,000 元折算一日，
    比較新舊法結果，認為後者並未較有利於受刑人，依修正後
    刑法第2 條第1 項前段之規定，自應依修正前刑法第41條第
    1 項前段、修正前罰金罰鍰提高標準條例第2 條前段、現行
    法規所定貨幣單位折算新臺幣條例第2 條規定，定其應執行
    之刑之易科罰金標準。
三、次按二裁判以上數罪，縱其中一部分已執行完畢，如該數罪
    尚未全部執行完畢，因與刑法第54條，及司法院院字第1304
    號解釋所謂僅餘一罪之情形有別，自仍應依刑法第53 條 之
    規定，定其應執行之刑。又定應執行之刑，應由犯罪事實最
    後判決之法院檢察官聲請該法院依法裁定之，不能因犯罪之
    一部分所科之刑業經執行完畢，而認檢察官之聲請為不合法
    ，予以駁回。至已執行部分，自不能重複執行，應由檢察官
    於指揮執行時扣除之，此與定應執行刑之裁定無涉。最高法
    院81年度台抗字第464 號、86年度台抗字第472 號判決意旨
    參照。
四、經查，本件受刑人翁偉達因附表所示等罪，先後經本院判處
    如附表所示之刑確定在案，有各該判決書及臺灣高等法院被
    告前案紀錄表附卷可稽，附表編號1 所示之罪業經易科罰金
    執行完畢，惟依前揭說明，仍應定其應執行之刑。茲檢察官
    聲請就附表所示之罪定其應執行之刑，本院審核認聲請為正
    當，應予准許。又受刑人所犯如附表編號3 所示之罪之犯罪
    時間，係在94年1 月7 日刑法修正施行（95年7 月1 日）前
    所犯，且所犯如附表所示各罪，均符合得易科罰金之規定，
    則依刑法施行法第3 條之1 第3 項之規定，本件應適用90年
    1 月4 日修正之刑法第41條第2 項規定，亦即，受刑人所犯
    如附表所示之數罪，均仍得易科罰金，故定其應執行之刑如
    主文，並諭知易科罰金之折算標準。
五、爰依刑事訴訟法第477 條第1 項，刑法第2 條第1 項前段，
    修正前刑法第53條、第51條第5 款，修正前第41條第1 項、
    第2 項，刑法施行法第3 條之1 第3 項，修正前罰金罰鍰提
    高標準條例第2 條前段，現行法規所定貨幣單位折算新臺幣
    條例第2 條，裁定如主文。
中    華    民    國   100    年    12    月    30    日
                  刑事第九庭法  官  張明儀
以上正本證明與原本無異。
如不服本裁定應於送達後5日內向本院提出抗告狀。
                            書記官  林蔚菁
中    華    民    國   101    年    1     月    2     日